臺灣高等法院臺中分院刑事裁定　　　　 96年度交抗字第773號
抗　告　人
即受處分人　甲○○
上列抗告人因違反道路交通管理處罰條例案件，不服臺灣臺中地
方法院中華民國96年7月26日裁定（96年度交聲字第458號），提
起抗告，本院裁定如下：
    主  文
抗告駁回。
    理  由
一、抗告意旨略以：(一)司法實務認定之「拼裝車」，一為非由合
    格正式車廠所設計、製造出廠之車輛，另一則是在原廠車上
    任意改裝非屬原廠設計或容許代換之零件之車輛。故本案系
    爭車輛是否屬於「拼裝車」，尚須委請專業汽車技師鑑定比
    對，查明是否存有前開情形之一，以資確認是否為「拼裝車
    」，惟原審僅以抗告人不能證明系爭車輛非屬「拼裝車」，
    就逕予駁回抗告人之異議，顯於法有違。(二)證人即本件舉發
    警員林永盛就車輛改裝並無專業知識經驗，其證稱系爭車輛
    為「拼裝車」等語，應係其個人意見或錯誤臆測，與鑑定人
    或鑑定證人本其專業而提供之判斷意見情形有別，並不具證
    據能力，況證人是本件舉發警員，不免有其個人主觀偏見，
    其所為證言更不具可信性。(三)證人林永盛於原審審理時證稱
    ：因為這種柴油吉普車臺灣廠商沒有代理，通常是以零件進
    口的方式，將車身、引擎、底盤分三部分進口，再行於臺灣
    組裝等語，參以抗告人於原審所提之貨物稅完稅照亦記載件
    數「3」，可見系爭車輛確係將原廠車完全拆解後，再以原
    廠車零件重行組裝成車，並未更動或破壞整車既有設計之系
    統協調性及合適度，當然仍屬原廠車而非拼裝車。基上原裁
    定認事用法多所違誤，為此提起本件抗告，請求將原裁定及
    原處分均予以撤銷云云。
二、經查：
  (一)本件抗告人即受處分人甲○○於民國96年3月5日10時35分許
    ，駕駛懸掛車牌號碼PX-6688號四輪車輛（車身號碼V00-000
    0000，下稱系爭車輛），行經臺中市○○路與文心南路口時
    ，因「拼裝車輛，未經核准領用牌證行駛」之違規，經臺中
    市警察局第三分局執勤警員以中市警交字第GD0000000號舉
    發違反道路交通管理事件通知單予以舉發，抗告人未於指定
    之應到案日期前到案，交通部公路總局臺中區監理所遂於96
    年4月11日以中監違字第裁60-GD0000000號裁決書，依道路
    交通管理處罰條例第12條第1項第2款、同條第2項之規定，
    裁處抗告人罰鍰新台幣3,600元整，並沒入前開車輛等情，
    為抗告人所不否認，並有上揭舉發之違規通知單與裁決書在
    卷可稽，則抗告人確有於上開時、地，駕駛系爭車輛而遭警
    舉發之事實應可認定。
  (二)按道路交通管理處罰條例第12條第1項第2款、同條第2項規
    定：拼裝車輛，未經核准領用牌照行駛者，處汽車所有人新
    臺幣3,600元以上10,800元以下罰鍰，車輛並沒入之。次按
    車輛新領牌照登記應繳驗車輛來歷憑證，道路交通安全規則
    第17條已明文規定，不論國內製造或國外進口之車輛，均應
    繳驗出廠證明，且國外進口之車輛，並應繳驗車輛類專用之
    「海關進口與貨物完（免）稅證明書」（異於一般貨物或零
    組件進口用之進口報單），如無法提具前述等車輛來歷憑證
    ，仍屬拼裝車輛，倘行駛道路應依道路交通管理處罰條例第
    12條第1項第2款之規定處以罰鍰，及依同條第2項之規定沒
    入車輛，此復據交通部以90年5月24日交路90字第035551號
    函示甚明。
  (三)茲查抗告人甲○○對於本件為警查獲之狀態並不爭執，僅於
    抗告理由中反覆陳述系爭車輛係由原廠車全部拆解後，再以
    原廠車零件重行組裝成車，並未曾更動或破壞整車原有設計
    ，故系爭車輛仍屬原廠車而非拼裝車，而認舉發警員之證詞
    無證據能力，並請求將系爭車輛送交鑑定云云。惟經本院詳
    稽抗告人於原審所提出，用以證明系爭車輛非屬拼裝車之輸
    出預定屬出證明書、進口報單、財政部關稅總局貨物稅完稅
    照及統一發票等文件，其中輸出預定屬出證明書僅能證明系
    爭車輛之准予輸出國；進口報單其上載明貨物名稱為「USED
    CAR BODY（INCLUDING CAR）、（來貨含儀表板、車廂、電
    氣配件、車門）」，可知該次進口貨物為車輛零組件而非一
    部完整車輛；財政部關稅總局貨物稅完稅照亦明確記載完稅
    貨物品名為「車身」並非「車輛」；而統一發票僅能充作系
    爭車輛之交易憑證，是抗告人前開所提證物皆非系爭車輛之
    出廠證明或其他來歷證明文件，參以抗告人於抗告理由中復
    自承系爭車輛為將原廠車拆解成零件後，運至臺灣再重行組
    裝成車等語，揆諸前揭說明，堪認本件系爭車輛並非合法「
    整輛」進口之車輛，而係以汽車零組件進口後，再行組成之
    拼裝車輛無疑，再抗告人未經請領牌照卻逕行違規行駛，自
    係違反道路交通管理處罰條例第12條第1項第2款、同條第2
    項之規定，除應依法裁處罰鍰外，並應將系爭車輛沒入。從
    而原審以抗告人未能提出系爭車輛「係合格正式車廠所設計
    、製造出廠」，或「係未經任意改裝或改變車輛結構」之車
    輛來歷憑證，且在未經交通部以車輛型式安全及品質一致性
    審查方式審驗合格，核發車輛型式安全審驗合格證明文件，
    經由公路監理機關依相關規定登記檢驗合格後，辦理車輛發
    照，即駕駛系爭車輛在公路上行駛，自為拼裝車輛未經核准
    領用牌證行駛，而違反道路交通管理處罰條例第12條第1項
    第2款、同條第2項之規定，認原處分機關據以援引上揭規定
    ，裁處抗告人罰鍰新台幣3,600元整，並沒入系爭車輛，核
    無不當，而裁定駁回抗告人之聲明異議，經核其認事用法均
    無不合。抗告意旨仍執陳詞，指摘原裁定不當，為無理由，
    應予駁回。因本件事證已明，抗告人抗告意旨請求將系爭車
    輛送交鑑定乙節，已無必要，併此敘明。
三、據上論結，應依道路交通案件處理辦法第26條，刑事訴訟法
    第412條，裁定如主文。
中　　華　　民　　國　　96　　年　　9 　　月　　26　　日
            刑事第九庭    審判長法　官  陳  筱  珮
                                法　官  趙  春  碧
                                法　官  余  仕  明
上列正本證明與原本無異。
不得再抗告。
                                書記官　林  玉  惠
中　　華　　民　　國　　96　　年　　9　　 月 　 27  　日
